臺灣臺北地方法院刑事判決　　　　　　　94年度交訴字第28號
公　訴　人　臺灣臺北地方法院檢察署檢察官
被　　　告　丙○○
上列被告因公共危險等案件，經檢察官提起公訴（94年度偵字第
1856號），本院判決如下：
    主  文
丙○○從事業務之人，因業務上之過失傷害人，處有期徒刑陸月
，又駕駛動力交通工具肇事，致人受傷而逃逸，處有期徒刑捌月
；應執行有期徒刑壹年。
    事  實
一、丙○○業計程車司機，為從事駕駛業務之人，於民國93年8
    月22日晚間9 時10分許，駕駛車牌號碼3A-416號營業小客車
    ，沿臺北市○○區○○路4 段西往東方向行駛於外側慢車道
    ，原應注意車前狀況，且依當時情形，並無不能注意之情形
    ，竟疏未注意，於行駛至該路與安和路口時，違反斯時紅燈
    之號誌管制，追撞停於其車前適在該路口停等紅燈之由甲○○駕駛、後載女友黎美伶之車牌號碼LH9－711號機車，及由
    顏志名駕駛、後載女友陳瀅琦之車牌號碼JZ8－068號機車，
    致上該2 車、4 人均人車倒地，甲○○因而受有右髖脫臼、
    骨盆骨折、薦椎骨折併神經損傷、第四、五腰椎橫突骨折、
    後腹腔出血等傷害，黎美伶（嗣已撤回告訴，並經檢察官為
    不起訴處分）因而受有下背及下腹挫傷、全身多處擦傷等傷
    害，顏志名（未據告訴）因而受有左腳踝及左大腳趾鈍挫傷
    等傷害，陳瀅琦（未據告訴）因而受有左手及左膝蓋挫傷等
    傷害。詎丙○○肇事後，竟未救護上開傷者或報警及為其他
    適當之處置，反駕車逃逸。嗣經乙○○目睹上情駕車尾追，
    至同路段265 巷口，發覺丙○○已為另一自用小客車攔阻，
    隨即並有警員到場處理，而查知上情。
二、案經甲○○訴由臺北市政府警察局大安分局報告臺灣臺北地
    方法院檢察署檢察官偵查起訴。
    理  由
一、訊據被告丙○○固坦承於前揭時、地駕車肇事，並自認其有
    過失，惟辯稱：其並無肇事逃逸；本件車禍發生之初，其係
    因洗腎之故，神智不清，故將車開往前行，嗣神智稍微恢復
    後，將計程車停在路邊，證人趕到後，再與證人一起回到現
    場處理意外云云。經查，被告於上揭時、地，駕駛車牌號碼
    3A-416號營業小客車，沿臺北市○○區○○路4 段西往東方
    向行駛於外側慢車道至該路與安和路口時，疏未注意車前狀
    況，且違反斯時紅燈之號誌管制，而追撞停於其車前適在該
    路口停等紅燈之由甲○○駕駛、後載女友黎美伶之車牌號碼
    LH9－711號機車，及由顏志名駕駛、後載女友陳瀅琦之車牌
    號碼JZ8－068號機車等情，除經被告於本院審理時坦認無諱
    外，核與告訴人甲○○，及證人黎美伶、顏志名、陳瀅琦於
    警詢、偵查中指述之情節相符，並與證人乙○○於偵查及本
    院審理時具結所為之證述互核一致，此外，復有臺北市○○○○○道路交通事故現場圖、談話紀錄表、照片等在卷可資
    佐證，本件係被告駕車行至上揭路口，疏未注意車前狀況，
    又違反號誌管制，肇致車禍，其就本件車禍之發生顯有過失
    甚明，臺北市車輛行車事故鑑定委員會93年12月28日北鑑審
    字第09330433200 號函所附鑑定意見書亦同此認定。又告訴
    人甲○○因此受有右髖脫臼、骨盆骨折、薦椎骨折併神經損
    傷、第四、五腰椎橫突骨折、後腹腔出血等傷害，有臺北市
    立仁愛醫院驗傷診斷書在卷可稽，足認與被告之過失間有相
    當因果關係。至就被告於肇事後駕車逃逸一情，被告固以前
    詞置辯，惟查，證人乙○○於本院審理時，業具結證述：「
    我看到被告所開的計程車撞到機車，撞到機車被告也沒有停
    ，他還繼續往前開，當時還是紅燈，被告沒有停車，還把別
    人壓下去，一直到下個通化街的路口，但是都沒有人去追被
    告的車，於是我就切到慢車道去追被告，我到時被告已經被
    另一輛自小客車攔住，該車駕駛看到我追上前，就開離現場
    ，我上前告訴被告你開車撞到機車把他壓過去，應該要停車
    ，我在現場等一會警察就過來了。」（見94年7 月27日審判
    筆錄）等語明確，且以事故發生地點即信義路、安和路口，
    至被告停車之信義路4 段265 巷口，已有相當距離，以被告
    自承為職業駕駛多年之資歷，疏難想像誤踩油門而前行如此
    之距離始為停車一情屬實，另審酌證人上述其到時被告已為
    另一自小客車攔住等語，足認本件被告實非自行停車在路邊
    ，而係肇事後逃逸經攔阻始停車甚明。至被告所辯其當時洗
    腎一情，縱屬實在，衡情其即應斟酌自身體力、精神狀況是
    否適宜，而不得貿然從事駕駛行為，置其他用路人之生命、
    身體安全於不顧，其上揭辯詞，無非事後卸責之詞，尚無可
    採。本件被告犯行明確，應依法論科。
二、核被告業計程車司機，乃從事駕駛業務之人，其因過失傷害
    人，並駕車逃逸，係犯刑法第二百八十四條第二項前段業務
    過失傷害罪及同法第一百八十五條之四之公共危險罪；所犯
    上開二罪間，犯意各別、行為互殊，應予分論併罰。爰審酌
    被告本件過失程度甚大，被害人甲○○所受傷害亦非輕，惟
    被告犯後坦承部分犯行等一切情狀，並考量公訴人就業務過
    失傷害罪、公共危險罪分別求處被告6 月、8 月有期徒刑，
    分別量處如主文所示之刑，並定其應執行刑。
據上論斷，應依刑事訴訟法第二百九十九條第一項前段、刑法第
二百八十四條第二項前段、第一百八十五條之四、第五十一條第
五款，罰金罰鍰提高標準條例第一條前段，判決如主文。
本案經檢察官李鴻維到庭執行職務。
中　　華　　民　　國　　94　　年　　8　　 月　　10　　日
                          刑事第十六庭
                              審判長法  官  劉嶽承
                                    法　官　黎惠萍
                                    法　官　王幸華
上正本證明與原本無異。
如不服本判決，應於判決送達後10日內向本院提出上訴狀（應抄
附繕本）。告訴人或被害人如對於本判決不服者，應具備理由請
求檢察官上訴，其上訴期間之計算係以檢察官收受判決正本之日
期為準。
　　                                書記官　陳泰寧
中　　華　　民　　國　　94　　年　　8　　 月　　10　　日
附論罪科刑依據法條：
中華民國刑法第284條
 (過失傷害罪)
因過失傷害人者，處六月以下有期徒刑、拘役或五百元以下罰金
，致重傷者，處一年以下有期徒刑、拘役或五百元以下罰金。
從事業務之人，因業務上之過失傷害人者，處一年以下有期徒刑
、拘役或一千元以下罰金，致重傷者，處三年以下有期徒刑、拘
役或二千元以下罰金。
中華民國刑法第185條之4
 駕駛動力交通工具肇事，致人死傷而逃逸者，處六月以上五年以
下有期徒刑。
